# 农业产业园区花草苗木的入账问题？

提问人：chengchn 时间：2020-11-25 08:05:14
尊敬的陈版主，最近在审计一家开发区下属的一家农业公司，其主要是将土储中心收集的大片农田进行开发整理，主要施工内容包括土地平整、灌溉与排水工程、田间道路和农田防护与生态环境保持工程，之后会包装成一个产业园区，未来可能会引入优质的农业企业进行花卉苗木的研发种植销售，也可能会形成一个观光景区（免费），提升区域形象，具备一定的公益属性。（如果是观光景区模式，未来开发区政府会以回购的方式购买观光景区，企业获取一定的收益）
问题 1 ：企业不拥有土地的使用权，仅仅是土储中心与农业公司之间的土地移交单，若未来会形成观光景区（免费）并由政府回购，那么农业公司对于开发整理过程中为苗木、花草的种植和养护而发生的支出（支出金额很大，具有重要性，占总成本的20%以上）是否能够确认为资产呢？
问题 2 ：若未来形成产业园区，由农业公司自己运营，通过引入优质企业获取收益，那么农业公司对于开发整理过程中为苗木、花草的种植和养护而发生的支出（支出金额很大，具有重要性，占总成本的20%以上）是否能够确认为资产呢？如果可以，那是确认为固定资产还是消耗性生物资产？（确认为固定资产障碍：固定资产无苗木类别，且不同描述生命年限不一致，可能一年就死亡，也可能几十年才死亡；确认为消耗性生物资产障碍：未来不会出售，不产生收益）

回答人：chenyiwei
建议首先明确其后续运作模式和成本回收方式，在此基础上才能判断此类支出能否确认为本企业的资产，以及可以确认为何种资产。根据不同的业务模式，可能确认为金融资产或者固定资产等。
如果目前尚未明确后续运营模式，但政府已承诺已发生的成本均可收回，并补偿资金占用费等，可考虑将目前的支出先暂挂“其他非流动资产”，待进一步明确后再做下一步的会计处理。